【裁判字號】    89,訴,1317
【裁判日期】    890922
【裁判案由】    給付貨款
【裁判全文】
臺灣臺南地方法院民事判決  八十九年度訴字第一三一七號
    原      告  鈺剛股份有限公司
    法定代理人  乙○○
    被      告  總日營造有限公司
                        設台南.
    法定代理人  甲○○  住台南.
                        送達處.
                        身分證.
右當事人間請求給付貨款事件，本院判決如左：
    主      文
被告應給付原告新台幣伍拾壹萬肆仟伍佰元，及自民國八十九年八月十二日起至清償
日止，按週年利率百分之五計算之利息。
訴訟費用由被告負擔。
本判決於原告以新台幣壹拾柒萬貳仟元為被告供擔保後，得假執行。
    事      實
甲、原告方面：
一、聲明：如主文第一項所示，並陳明願供擔保請准宣告假執行。
二、陳述：被告於民國八十八年七月一日向原告訂購鍍鋅格柵板，雙方約定工程使用
    量依實際需用量陸續進貨，數量以進場時過磅之重量為準，每公斤價格為新台幣
    （下同）二十八元，原告並依約陸續交付貨品予被告，詎被告為支付八十八年八
    月份之貨款，所交付訴外人王寶斐所簽發面額二十萬一千六百八十四元，發票日
    期八十八年十一月二十五日之支票，於屆期提示竟不獲付款，另九月份、十月份
    分別積欠貨款二十八萬九千八百八十四元、二萬二千九百三十二元。原告依約陸
    續交付買賣貨物標的物予被告，詎被告尚積欠原告貨款合計五十一萬四千五百元
    ，雖迭經催討仍未獲清償，為此爰依民法第三百六十七條訴請被告應給付貨款五
    十一萬四千五百元，及自起訴狀繕本送達被告之翌日起至清償日止，按週年利率
    百分之五計算之利息。
三、證據：提出材料買賣契約書、支票、地磅出貨單各一件、出貨單二紙、統一發票
    二紙（以上均影本）。
乙、被告方面：
一、聲明：駁回原告之訴。
二、陳述：被告於八十八年七月一日向原告訂貨，並以電話通知原告應於一周內陸續
    將「框」的部分送到麥寮現場，「蓋子」則在兩週內送到，原告卻在九月份、十
    月份才出貨，系爭貨物送貨延遲，造成被告對訴外人即其客戶韓商韓華公司無法
    依約交貨，被其客戶終止契約。韓華公司要被告將所有訂入的材料交給他們，他
    們要承續於工程中使用，被告雖沒有經過原告同意，但原告後來仍有與韓華公司
    往來，這批貨仍然擺在麥寮韓華公司。被告是因為韓華公司無法給付其工程款，
    韓華公司才請被告的協力廠商台塑公司去談，但台塑公司依法不能直接付款給被
    告，被告必須向韓華公司起訴請求後，才能取得款項交付原告。
    理      由
一、原告主張被告於八十八年七月一日向原告訂購鍍鋅格柵板，雙方約定工程使用量
    依實際需用量陸續進貨，數量以進場時過磅之重量為準，每公斤價格為二十八元
    ，原告並依約陸續交付貨品予被告，詎被告為支付八十八年八月份之貨款，所交
    付訴外人王寶斐所簽發面額二十萬一千六百八十四元，發票日期八十八年十一月
    二十五日之支票，於屆期提示竟不獲付款，另九月份、十月份分別積欠貨款二十
    八萬九千八百八十四元、二萬二千九百三十二元。原告依約陸續交付買賣貨物標
    的物予被告，詎被告尚積欠原告貨款合計五十一萬四千五百元，雖迭經催討仍未
    獲清償，為此爰依民法第三百六十七條訴請被告應給付貨款五十一萬四千五百元
    ，及自起訴狀繕本送達被告之翌日起至清償日止，按週年利率百分之五計算之利
    息等語。
    被告則以其於八十八年七月一日向原告訂貨，並以電話通知原告應於一周內陸續
    將「框」的部分送到麥寮現場，「蓋子」則在兩週內送到，原告卻在九月份、十
    月份才出貨，系爭貨物送貨延遲，造成被告對訴外人即其客戶韓商韓華公司無法
    依約交貨，被其客戶終止契約。韓華公司要被告將所有訂入的材料交給他們，他
    們要承續於工程中使用，被告雖沒有經過原告同意，但原告後來仍有與韓華公司
    往來，這批貨仍然擺在麥寮韓華公司。被告是因為韓華公司無法給付其工程款，
    韓華公司才請被告的協力廠商台塑公司去談，但台塑公司依法不能直接付款給被
    告，被告必須向韓華公司起訴請求後，才能取得款項交付原告等語置辯。
二、原告主張其陸續交付買賣貨物標的物予被告，被告目前尚積欠原告貨款合計五十
    一萬四千五百元等情，為被告所不爭，復據原告提出材料買賣契約書、支票、地
    磅出貨單各一件、出貨單二紙、統一發票二紙（以上均影本）為證，被告雖辯稱
    原告有送貨遲延云云，惟此業據原告所否認，被告迄未提出任何證據以實其說，
    其空言主張原告送貨遲延云云，所辯尚難採信。又被告另辯稱其必須向韓華公司
    起訴請求後，才能取得款項交付原告云云，然此並不足以免除其給付責任，被告
    為本件買賣契約之買受人，自應負交付約定價金之責任。從而，原告依買賣契約
    ，請求被告給付五十一萬四千五百元，及自起訴狀繕本送達被告之翌日即自八十
    九年八月十二日起至清償日止，按週年利率百分之五計算之利息，洵屬正當，應
    予准許。
三、假執行之宣告：
    原告陳明願供擔保，請求宣告假執行，經核無不合，爰酌定相當擔保金額准許之
    。
四、結論：本件原告之訴為有理由，依民事訴訟法第七十八條、第三百九十條第二項
    ，判決如主文。
中      華      民      國    八十九    年      九      月    二十二    日
                                臺灣臺南地方法院民事第一庭
~B法      官  黃瑪玲
右為正本係照原本作成。
如對本判決上訴，須於判決送達後廿日內向本院提出上訴狀（應依對照人數附具繕本
。）
中      華      民      國    八十九    年      九      月    二十二    日
~B法院書記官  黃傳鈞


司法院資訊處製作；財團法人民間司法改革基金會備份。
